臺灣高等法院高雄分院刑事判決　　　　 94年度上訴字第426號
上　訴　人
即　被　告　甲○○
上列上訴人因違反毒品危害防制條例案件，不服臺灣屏東地方法
院93年度訴字第578 號中華民國94年2月22日第一審判決（起訴
案號：臺灣屏東地方法院檢察署93年度毒偵字第1110、1297號
暨移送併案審理案號：同署93年度偵字第1802、2144號），提起
上訴，本院依簡式審判程序判決如下：
     主  文
上訴駁回。
    事  實
一、甲○○曾於85年間因違反肅清煙毒條例案件，經臺灣屏東地
    方法院判處有期徒刑3 年8 月確定，甫於92年3 月12日縮短
    刑期執行完畢。又於89年間因施用毒品案件，經法院裁定送
    強制戒治至89年5 月14日執行完畢釋放。惟仍不知警惕，復
    基於施用第一級毒品之概括犯意，自93年3 月間某日起至同
    年10月23日17時許止（不含公權力拘束期間），在屏東縣新
    園鄉新東村堤防、屏東縣東港鎮○○街1 之3 號2 樓租屋地
    點、屏東縣新園鄉五房村堤防等處，以約每兩天1 次以針筒
    注射之方式，連續施用第一級毒品海洛因多次，期間先為警
    於93年6 月4 日下午5 時10分許，在屏東縣新園鄉鹽埔村進
    德大橋北端第1 次為警查獲，並扣得海洛因毒品1 包（驗後
    淨重0.22公克、空包裝重0.26公克）及其所有供施用毒品之
    注射針筒1 支；又於93年6 月29日下午3 時30分許，在屏東
    縣東港鎮○○街1 之3 號2 樓第2 次為警查獲，並扣得海洛
    因毒品1 包（驗後淨重0.02公克、包裝重2.26公克）及其所
    有供施用毒品之注射針筒2 支；再於93年7 月25日11時許，
    為警在屏東縣新園鄉○○村○○路土地公廟前第3 度查獲；
    另於93年10月24日15時許，在屏東縣新園鄉五房村堤防第4
    次為警查獲，並扣得其所有供施用毒品之注射針筒1 支。
二、案經屏東縣警察局東港分局報請臺灣屏東地方法院檢察署檢
    察官偵查起訴及移送併辦。甲○○於原審審理中兩度逃匿，
    經發布通緝緝獲到案受審。
    理  由
一、上揭事實業據上訴人即被告甲○○坦承不諱，且其於93年6
    月4 日、同年6 月29日、同年7 月25日、同年10月24日先後
    4 次為警查獲時所採集之尿液，經送往屏東縣衛生局及長榮
    大學毒研中心檢驗結果均呈嗎啡陽性反應；93年6 月4 日及
    同年6 月29日為警查獲時扣案之白色粉末共2 包，經送法務
    部調查局鑑定結果，亦均確認含有毒品海洛因成分，此分別
    有屏東縣衛生局煙毒及麻醉藥品類委託檢驗結果通知書3 紙
    、長榮大學毒研中心確認報告1 份及法務部調查局鑑定通知
    書2 紙在卷可稽，復有注射針筒4 支扣案供憑，足證被告自
    白與事實相符。此外，被告前因施用毒品，由法院裁定送強
    制戒治至89年5 月14日執行完畢釋放一節，有臺灣高等法院
    被告全國前案紀錄表及司法院全國線上查詢在監所最新資料
    報表各1 份附卷足考，是本件事證明確，被告犯行堪予認定
    。
二、按海洛因為第一級毒品，毒品危害防制條例第2 條第1 項第
    1 款定有明文。被告於強制戒治屆滿釋放後5 年內再度施用
    海洛因毒品，核其所為係犯毒品危害防制條例第10條第1 項
    施用第一級毒品罪，其持有毒品之行為為施用毒品之犯行所
    吸收，不另論罪。被告多次施用行為，時間緊接，所犯罪名
    相同，顯係出於概括犯意反覆為之，為連續犯，應依刑法第
    56條之規定以1 罪論，並加重其刑。又被告曾於85年間因違
    反肅清煙毒條例案件，經臺灣屏東地方法院判處有期徒刑3
    年8 月確定，甫於92年3 月12日縮短刑期執行完畢，有台灣
    高等法院被告全國前案紀錄表附卷可參，其於刑之執行完畢
    後，5 年內再犯本件有期徒刑之罪，為累犯，依法加重其刑
    ，且因其同時有兩項之刑之加重事由，應依法遞加之。又公
    訴人雖僅就被告自93年3 月間某日起至同年6 月29日間之施
    用第一級毒品犯行提起公訴，然檢察官就犯罪事實一部起訴
    者，其效力及於全部，本案被告自同年6 月30日起至同年10
    月23日17時許間多次施用第一級毒品之事實，雖未經起訴，
    然與前揭起訴部分，有連續犯之關係，已如前述，本院自應
    就屬於裁判上一罪之該部犯罪事實一併加以裁判。
三、原審以被告罪證明確，因而適用毒品危害防制條例第10條第
    1 項、第18條第1 項前段，刑法第11條、第56條、第47條、
    第38條第1 項第2 款規定，並審酌被告施用毒品之動機、頻
    率、曾有違反肅清煙毒條例、毒品危害防制條例等多項犯罪
    前科、素行非佳，前因施用毒品經強制戒治及判處徒刑確定
    後，又再度施用毒品，屢經查獲，釋放後再犯，顯見其毒癮
    非輕，復於原審審理中逃匿，經兩度發布通緝緝獲到案受審
    ，及其於偵、審程序中坦承犯行等一切情狀，量處有期徒刑
    1 年六月，以資懲儆。扣案之第一級毒品海洛因兩包，合計
    淨重0.24公克，為查獲之毒品；其包裝袋衡情已沾黏毒品，
    難以析離，故均應依毒品危害防制條例第18條第1 項前段規
    定一併諭知沒收銷燬之。扣案之注射針筒4 支為供被告犯罪
    所用之物，且為被告所有，應依刑法第38條第1 項第2 款之
    規定宣告沒收；至於送鑑定耗損部分，已不存在，無庸沒收
    銷燬。認事用法俱無不合，量刑亦稱妥適，被告上訴意旨指
    摘原判決量刑過重，並無可取，為無理由，應予駁回。
據上論斷，應依刑事訴訟法第273 條之1 第1 項、第368 條，判
決如主文。
本案經檢察官陳建年到庭執行職務。
中　　華　　民　　國　　94　　年　　4 　　月　　22　　日
                  刑事第三庭    審判長法  官   周賢銳
                                      法  官   謝宏宗
                                      法  官   黃仁松
以上正本證明與原本無異。
如不服本判決應於收受本判決後10日內向本院提出上訴書狀，其
未敘述上訴理由者，並得於提起上訴後10日內向本院補提理由書
狀（均須按他造當事人之人數附繕本）「切勿逕送上級法院」。
中　　華　　民　　國　　94　　年　　4 　　月　　25　　日
　　　　　　　　　　　　　　　　　　　書記官   高惠珠
附錄本判決論罪科刑法條：
毒品危害防制條例第10條
施用第一級毒品者，處6 月以上5 年以下有期徒刑。
